臺灣新竹地方法院民事判決　　　　　　　100年度訴字第337號
原　　　告　曹家綸
法定代理人　曹銘元
法定代理人　宋秋樺
訴訟代理人　林思銘律師
複代理人　　盧秀蓮
被　　　告　彭壽森
訴訟代理人　施崴翔
上列當事人間因原告提起刑事附帶民事訴訟，請求損害賠償事件
，經本院刑事庭裁定移送，本院於民國100年10月12日辯論終結
，判決如下：
    主  文
被告應給付原告新臺幣貳拾參萬零伍佰柒拾伍元，及自民國九十
九年十二月二日起至清償日止，按年息百分之五計算之利息。
原告其餘之訴駁回。
訴訟費用由被告負擔十分之一，餘由原告負擔。
本判決第一項得假執行；但被告如以新臺幣貳拾參萬零伍佰柒拾
伍元為原告預供擔保，得免為假執行。
原告其餘假執行之聲請駁回。
    事實及理由
壹、程序方面：
一、本件起訴時，原係由曹銘元擔任原告，訴之聲明第一項為：
    被告應給付原告新台幣（下同）貳佰萬元，並自起訴狀繕本
    送達之翌日起至清償之日止，按年利率百分之五計算之利息
    ，嗣於100年4月7日具狀追加曹家綸為原告，並將訴之聲明
    第一項，變更為：被告應給付原告二人2,044,582元，及自
    民國九十九年十二月一日起至清償日止，按年息百分之五計
    算之利息，嗣再於100年4月13日變更原告為曹家綸一人，其
    後，原告復二次變更其上開訴之聲明，並於第二次，變更其
    上開訴之聲明之本金為1,749,599元，並利息起算日為九十
    九年十二月二日起算之情，有本事件原告所提出之起訴狀、
    民事準備書一狀、一百年四月十三日之民事陳報狀及一百年
    十月十二日言詞辯論筆錄可憑。因就曹銘元追加曹家綸為原
    告，已為被告所不爭執，視為被告同意該等追加，又就曹銘
    元之撤回其自身擔任原告之訴訟部分，係在被告進行言詞辯
    論前為之，則揆諸民事訴訟法第二百五十五條第二項、第二
    百六十二條第一項但書之規定，上開之原告之追加及撤回均
    應予以准許，故本件之原告僅為曹家綸。再者，原告上開訴
    之聲明第一項之變更，核屬擴張及減縮應受判決事項之聲明
    ，揆諸民事訴訟法第二百五十五條第一項第三款之規定，程
    序上亦應准許。
貳、實體部分：
一、原告主張：
（一）被告彭壽森於民國（下同）99年5月9日16時45分許，駕駛
      車牌號碼3P-8798號自用小客車，沿新竹縣竹東鎮○○街
      由西往東朝大同路方向行駛至榮樂街13號前時，當時之天
      候、路況皆良好，其原應注意汽車行進中，駕駛人應注意
      車前狀況，隨時採取必要安全措施。而依當時情形又無不
      能注意之情事，竟疏於注意，未留意前方車前狀況，適滿
      6 歲之原告曹家綸站在路旁嬉戲，亦疏未注意有車接近，
      遂遭被告彭壽森所駕駛之上開車輛之右前方撞及，致原告
      曹家綸受有右側股骨幹骨折、左側遠端脛、腓骨骨折、右
      側近端肱骨骨折及頭部撕裂傷等傷害。
（二）按「因故意或過失不法侵害他人之權利者，負損害賠償責
      任。」、「不法侵害他人之身體或健康者對於被害人因此
      喪失或減少勞動能力，或增加生活上之需要時，應負損害
      賠償責任」，又「不法侵害他人之身體、健康、名譽、自
      由、信用、隱私、貞操，或不法侵害其他人格法益而情節
      重大者，被害人雖非財產上之損害，亦得請求賠償相當之
      金額。」，民法第184條第1項前段，193條第1項及195條
      第1項分別定有明文。茲查原告曹家綸因遭被告開車撞擊
      造成前述之傷害，自受有損害，依上揭法文之規定，自得
      請求被告賠償，茲將原告所受之損害分述於下：
    (1)已支付醫療費用計新台幣（下同）31,475元，此有原證二
      、五之醫療費用單據影本可證。
    (2)增加生活上需要之醫療輔助及交通費用（含停車費、高速
      公路過路費、自小客車油資）計6,274元：查原告被撞傷
      後因而受有前述之傷害，經自竹東鎮送林口長庚醫院救治
      及數次之回診治療，因此產生之醫療輔助、交通費、國道
      高速公路過路費及長庚醫院停車費、油資等，合計為6,27
      4元，此包括於九十九年五月九日至十八日第一次至林口
      長庚醫院住院開刀期間及其後之回診，由原告之法定代理
      人開車自竹東前往林口長庚醫院及來回所支出之停車費、
      高速公路過路費、油資，及購買醫療輔助用品費用共4,35
      9元，及於一百年七月一日至四日，原告至林口長庚醫院
      接受開刀取出鋼釘及同月十二日回診時，原告之法定代理
      人自竹東開車前往來回該醫院所支出之包括停車費、高速
      公路過路費、油資之費用計1,915元，合計為6,274元，此
      有附呈統一發票及國道高速公路局購票收據影本可證。
    (3)看護費用311,850元：按「因親屬受傷，而由親屬代為照
      顧被上訴人之起居，固係基於親情，但親屬看護所付出之
      勞力，並非不能評價為金錢，只因兩者身分關係密切而免
      除支付義務，此種親屬基於身分關係之恩惠，自不能加惠
      於加害人即上訴人。故由親屬看護時雖無看護情形，認被
      害人即被上訴人受有相當於看護費之損害，得向上訴人求
      償賠償，乃現今實務上所採之見解，亦較符公平正義原則
      」，最高法院88年台上字第1827號判決可資參照。茲查原
      告曹家綸因本件車禍受傷，致其於九十九年五月九日至林
      口長庚醫院接受住院手術治療，左右兩腳同時開刀植入鋼
      釘內固定處置，於同月十八日出院，其於上開住院期間及
      出院後二個月內需他人全日看護，生活完全無法自理，為
      此原告曾家綸之母親乃放下職務，全程照顧原告，故自九
      十九年五月九日至七月九日共計六十一天均需他人全日看
      護，以每日看護費用2,100元計算，此段期間之看護費用
      為128,100元（即2,100元×61天＝128,100元），又原告
      於該次出院後第三個月期間仍需其母親半日看護，故此部
      分之看護費用為120,750元。又因原告於一百年七月一日
      至四日至林口長庚醫院住院，接受鋼釘移除手術，同年七
      月十二日亦至該醫院回診，於該住院期間四日及出院後共
      三十日之期間，原告仍需母親半日看護，故此段期間之看
      護費用合計為31,500元（即2100÷2×30＝31,500元，原
      告誤載為63,000元）。是總計看護費用之數額應為280,35
      0元（原告誤載為311,850元）。
    (4)請求精神慰撫金140萬元：
      末查，原告所受傷害非輕，已如前述，該頭部所受之傷害
      ，是否造成日後學習上之障礙或減緩其學習知識及效率，
      又其肱骨及脛骨骨折的部分，影響將來成長發育及擔負養
      家之重責大任，其雙腿是否有後遺症，能否勝任較粗重之
      工作，原告正值少年時期，原來身體健康四肢發達，活潑
      天真，就因此次車禍而造成後遺症等等，所有責任歸咎於
      被告之不注意駕車，原告曾家綸在精神上所受之痛苦實非
      筆墨所能形容，爰酌為請求被告賠償140萬元之精神慰撫
      金，聊資慰藉。
    (5)是以上合計原告所受之損害為1,749,599元（即31,475＋
      6,274＋311,850＋1,400,000）。是原告爰依民法侵權行
      為損害賠償之法律關係，為本件之請求，並聲明：1.被告
      應給付原告1,749,599元，及自99年12月2日起至清償之日
      止按年息百分之五計算之利息；2.請准予提供擔保宣告假
      執行；3.訴訟費用由被告負擔。
（三）就被告稱其先前已賠付原告十二萬元，及原告已受領汽機
      車強制責任險之理賠金47,610元乙節，原告不爭執，且原
      告亦不爭執林口長庚醫院以一百年七月十九日（100）長
      庚院法字第0622號函，所回覆本院有關原告需他人看護部
      分之內容（即原告於第一次住院期間之九十九年五月九日
      至十八日止，及出院後二個月期間內，應需他人全日協助
      照護日常生活，出院後第三個月期間則半日照護即可，第
      二次住院期間即一百年七月一日至四日，亦應半日照護，
      平日之全日看護費用為2,100元）。至於被告辯稱原告當
      時係因穿越馬路，始遭被告駕車所撞，原告與有過失乙節
      ，原告予以否認。概當時原告係站在榮樂街十三號對面之
      停車場旁，面向該停車場，且站於路邊白線外約十公分處
      ，而遭被告突然駕車所撞，原告絕非因穿越馬路時遭被告
      所撞，且原告當時完全無法閃避，故原告就車禍之發生並
      無過失，被告主張減輕賠償金額云云，並無理由。另被告
      雖否認原告上開主張之生活上之醫療輔助及交通費用（含
      停車費、高速公路過路費、自小客車油資），逾2,000 元
      以外之部分，辯稱係屬經常性之支出，無法證明與系爭車
      禍所造成原告上開傷勢之治療有關，且部分發票之購買物
      品之品項不明，均無法請求云云，惟查，就上開發票中，
      屬醫療用品支出部分，包括有杏一醫療用品，品名代碼：
      00 0000000，合康品名代碼：000 00000及維康藥局，品
      名代碼分別為：0000000、00000000 000000號，而因杏一
      醫療用品、合康、及維康藥局均為醫療用品專賣店，而該
      等發票所示之支出金額非多，原告亦無虛報之必要，否則
      應請被告逕向該等商店查詢，證明該金額為不必要之支出
      。就汽車燃料費用（油資）及停車費用的部分，因原告家
      住新竹縣竹東鎮，受傷後在林口長庚院住院治療期間，原
      告之法定代理人自家中往返醫院，必須藉由搭乘公共汽車
      或自行駕駛車輛前往，原告法定代理人是以自行駕駛車輛
      往返，自會有汽油費、高速公路通行費及停車費之支出，
      且原告所提出有關該部分汽油費、停車費支出之發票，其
      顯示之發票日期及停車地點，均為原告受傷期間及在林口
      長庚紀念醫院，可證原告該等支出係為必要且與原告受傷
      期間之醫療行為相關，依法自均得向被告請求賠償。
二、被告之答辯：
（一）被告固不爭執就本件車禍之發生，所致原告之上開傷勢，
      其有原告上開所述之駕車疏未注意車前狀況之過失，需對
      原告負侵權行為損害賠償責任，且就原告上開請求之賠償
      數額，其中醫療費用在31,275元、增加生活上之醫療輔助
      及交通費用（包括油資、停車費、高速公路過路費）在2,
      000元、看護費用在168,000元、精神慰撫金在100,000 元
      範圍內，不予爭執（見被告之民事爭點整理書狀），且不
      爭執林口長庚醫院以一百年七月十九日（100）長庚院法
      字第0622號函，所回覆本院有關原告需他人看護部分之內
      容（即原告於第一次住院期間之九十九年五月九日至十八
      日止，及出院後二個月期間內，應需他人全日協助照護日
      常生活，出院後第三個月期間則半日照護即可，第二次住
      院期間即一百年七月一日至四日，亦應半日照護，平日之
      全日看護費用為2,100元），惟辯稱：
    (1)原告所提出之林口長庚紀念醫院99年5月17日兒童骨科之
      單據中，其中有關一份證明書費用100元部分，並非必要
      之支出，且其中99年6月25日之醫療事務課100元之單據之
      支出，與醫療行為無涉，亦非屬必要之支出，此部分合計
      200元，不應准許。且原告所請求之醫療輔助及交通費用
      （包括油資、停車費、高速公路過路費）在超出2,000 元
      部分，其中有關醫療用品之發票單據之購買品項不明，且
      有關停車費、油資及高速公路過路費部分，係經常性支出
      ，無法證明與本件之醫療行為相關，故就此部分在超出2,
      000元即4,274元部分，亦不應准許。又被告於事發後，已
      主動先賠償原告120,000元，且原告復原情況良好，而被
      告已退休無工作，是原告請求精神慰撫金1,400,000 元實
      屬過高，應予酌減為100,000元。
    (2)原告於事發前，係欲穿越馬路時，遭被告駕車於路中間所
      不慎撞及，故原告就車禍之過失亦有過失，本件之刑事判
      決亦認定原告疏未注意有車接近而有過失，故被告自得主
      張減輕對原告之賠償金額，且原告亦已受領汽機車強制責
      任險之理賠金47,610元，此部分之金額自應扣除。
（二）被告爰聲明：原告之訴駁回；訴訟費用由原告負擔；如受
      不利益之判決，被告願供擔保請准宣告免為假執行。
三、本院之判斷：
（一）兩造不爭執事項：
１、於99年5月9日16時45分許，被告彭壽森駕駛車牌號碼3P-879
    8號自用小客車，沿新竹縣竹東鎮○○街由西往東朝大同路
    方向行駛至榮樂13號前，因疏未注意車前狀況而有過失，撞
    擊原告曹家綸，致原告曹家綸受有右側股骨幹骨折、左側遠
    端脛、腓骨骨折、右側近端肱骨骨折及頭部撕裂傷之傷害，
    並造成原告受有損害，被告需對原告負民法之侵權行為損害
    賠償責任。
２、被告就原告請求之賠償數額中，其中醫療費用在31,275元、
    增加生活上需要之醫療輔助及交通費用（包括油資、停車位
    、高速公路過路費）在2,000元、看護費用在168,000元、精
    神慰撫金在100,000元範圍內不爭執（但原告主張之各項損
    害之金額，係如其上開所述，非原告同意被告所不爭執之該
    等金額）。
３、原告於第一次住院期間之九十九年五月九日至十八日止，及
    出院後二個月期間內，應需他人全日協助照護日常生活，出
    院後第三個月期間則需他人半日照護，第二次住院期間即一
    百年七月一日至四日，亦需他人半日照護，平日之全日看護
    費用為2,100元（見本件之一百年度訴字第三三七號卷第二
    十七、二十八頁之林口長庚醫院之回函）。
４、被告已賠償原告十二萬元，且原告亦已受領汽機車強制責任
    險之理賠金47,610元。
（二）按「因故意或過失不法侵害他人之權利者，負損害賠償責
      任。」、「不法侵害他人之身體或健康者對於被害人因此
      喪失或減少勞動能力，或增加生活上之需要時，應負損害
      賠償責任」，又「不法侵害他人之身體、健康、名譽、自
      由、信用、隱私、貞操，或不法侵害其他人格法益而情節
      重大者，被害人雖非財產上之損害，亦得請求賠償相當之
      金額。」，民法第184條第1項前段，193條第1項及195 條
      第1項分別定有明文。茲兩造有爭執，應審究者，在於：
      １、原告請求之醫療費用中，其中之99年5月17日兒童骨
      科之證明書費用100元及99年6月25日之醫療事務課100元
      之證明書費用，合計200元部分，是否屬原告增加生活上
      需要之必要費用而應予准許？２、原告所請求而得獲准許
      之增加生活上之醫療輔助及交通費用（包括油資、停車位
      、高速公路過路費）之數額為多少？３、原告得獲准許之
      看護費用數額為多少？４、原告請求之精神慰撫金數額以
      多少始為合理？５、原告就車禍之發生是否與有過失？是
      否應因此減輕被告之賠償金額？
（三）經查：
  １、原告主張其有支出上開之99年5月17日兒童骨科之證明書
      費用100元及99年6月25日之醫療事務課100元之證明書費
      用100元之情，已據其提出醫療收據（本件之一百年度司
      竹調字第三五號卷內之第五十一頁、五十二頁）為證，而
      經核該等診斷證明書費用之支出，乃係原告在本件訴訟用
      以證明其支出醫藥費用數額之必要方法，此部分費用之產
      生，係因被告之過失傷害行為所引起，自屬增加原告在生
      活上需要之必要支出，故應准許。加計前述被告所不爭執
      ，且屬原告之必要醫療支出31,275元，合計即為31,475元
      。
  ２、就原告主張其因於一百年七月一日至四日至林口長庚醫院
      住院期間及同月十二日回診，所支出之開車之油資、停車
      費、過路費合計1,915元部分，固據其提出原證五之統一
      發票影本、高速公路過路費之繳費證明單影本為證。查，
      因原告係住於新竹縣竹東鎮，其至林口長庚醫院就醫，以
      原告於一百年七月一日自竹東出發前往林口長庚就醫時，
      參酌上開林口長庚醫院函文所述原告於當天前往就醫時，
      尚不需看護（係於住院期間始需半日看護）之情形，可見
      原告當日前往就醫，已不需搭乘計程車或自小客車前往，
      而可搭乘一般之大眾交通工具，惟因原告年幼，尚需有他
      人陪同，是此部分前往就醫之車資，如以搭乘大眾交通工
      具，自竹東至林口，通常需先搭大眾交通工具（如客運車
      ）自竹東至新竹市，再自新竹市搭大眾運輸（客運車）至
      林口之車資，衡諸當時之大眾運輸工具之車資，以原告係
      半票一張及陪同者成人票一張計算，合計應以二百五十元
      為合理之情，亦有本院依職權所上網查得之國光客運公司
      林口長庚醫院至新竹市之票價表，及新竹客運公司之竹東
      至新竹市之票價表各一份在卷可憑；且原告於一百年七月
      四日出院返家及於同月十二日自竹東至林口長庚醫院回診
      時，亦均已不需搭乘計程車或自小客車，應可搭乘大眾交
      通工具，則原告於一百年七月四日出院返家該次之車資亦
      為二百五十元，另原告於同月十二日自竹東至林口長庚醫
      院回診來回之車資，依上開之標準，來回即為五百元。是
      合計此部分原告所支出之必要車資之數額，乃為1,000 元
      （即250＋250＋500）。原告所提出之上開證明，係以自
      小客車之油資、停車費及過路費作為計算必要車資之依據
      ，已有不合，且其中又包括一百年七月二日、三日之支出
      金額，亦不可採。
  ３、就原告主張其因於九十九年五月九日至十八日第一次於林
      口長庚醫院住院開刀期間及其後之回診，由原告之法定代
      理人開車自竹東前往林口長庚醫院及來回所支出之停車費
      、高速公路過路費、油資，及購買醫療輔助用品費用共4,
      359元，應由被告負擔乙節，經查，原告係於九十九年五
      月九日至林口長庚醫院接受住院治療，於同月十八日出院
      ，之後分別於五月二十八日、六月二十五日、七月九日、
      十月八日、一百年一月七日至該醫院回診之情，有原告提
      出之原證二之醫療費用單據之就診日期上之記載可參。而
      於原告在上開所述於九十九年五月九日就診、五月十八日
      出院及其後自九十九年五月二十八日至一百年一月七日止
      之回診，以原告之傷勢情形，並參酌上開林口長庚醫院所
      述之原告需他人看護之期間之情形（即出院【九十九年五
      月十八日】後第三個月期間仍需他人半日照護【即至九十
      九年八月十七日止，需他人半日看護】），可見原告於九
      十九年五月九日自竹東至林口長庚醫院就醫、同月十八日
      出院自林口回竹東，及九十九年五月二十八日、六月二十
      五日、七月九日回診時，以其腳部骨折之傷勢情形，均需
      搭乘計程車或自小客車前往及來回，於九十九年十月八日
      及一百年一月七日回診時，始可搭乘大眾運輸工具。又因
      原告此部分所主張購買醫療輔助用品之費用係698元（見
      原證二之第二頁所示之三張發票影本之加總金額），所主
      張支出之停車費、高速公路過路費、油資即為3,661元（
      即4,359－698），而經核以前開所述原告需搭乘自小客車
      或計程車，以前往及來回林口長庚醫院就診之情形及次數
      觀之，則原告此部分以3,661元計算車資，尚屬合理可採
      且必要。至於原告所主張上開購買醫療輔助用品之費用
      698元部分，因原告無法舉證證明該部分係購買何等物品
      ，故無法證明係屬治療原告傷勢之必要支出，故原告此部
      分金額之請求即無理由，不應准許。
  ４、是依上開２、３所述，原告所請求之醫療輔助及交通費用
      6,274元，在4,661元（即1000＋3661）之範圍內，尚有理
      由，超過部分即屬無據。
  ５、就原告得獲准許之看護費用數額部分，依上開兩造所不爭
      執之原告於第一次住院期間之九十九年五月九日至十八日
      止，及出院後二個月期間內，應需他人全日協助照護日常
      生活，出院後第三個月期間則半日照護即可，第二次住院
      期間即一百年七月一日至四日，亦應半日照護，平日之全
      日看護費用為2,100元之情，因原告第一次住院期間係十
      日，出院後二個月期間即六十天，合計此七十天，原告需
      他人全日看護，以一日全日看護費用2100元計算，此期間
      之看護費用為147,000元；又原告出院後第三個月之期間
      即該三十天，僅需半日看護，加上第二次住院期間即一百
      年七月一日至四日該四天，合計三十四天，亦需半日看護
      ，以半日看護一日費用為1050元（即2100÷2），故該三
      十四天之看護費用為35,700元（即1050×34）。準此，原
      告所請求之看護費用，於182,700元（即147000＋35700）
      範圍內，為有理由，逾該金額，即屬無據。
  ６、就精神慰撫金部分，按慰撫金之多寡，應斟酌雙方之身份
      、地位、資力與加害之程度及其他各種情形核定相當之數
      額，其金額是否相當，自應依實際加害情形與被害人所受
      之痛苦及雙方之身份、地位、經濟狀況等關係決定之。原
      告因本件車禍，受有右側股骨幹骨折、左側遠端脛、腓骨
      骨折、右側近端肱骨骨折及頭部撕裂傷等傷害，前後接受
      二次住院手術，且依被告所述於事發之初，其載原告至附
      近診所就診時，該診所醫生表示原告係一手一腳斷掉之情
      （見一百年十月十二日筆錄），可認原告當時所受之傷害
      非輕，自受有相當之精神及身心上之痛苦，其據以向被告
      請求賠償精神慰撫金，自屬有據。惟本院綜合審酌原告目
      前為國小學生，而被告則係國中畢業，已退休，暨原告名
      下無財產而被告名下有一部車輛之財產（此見本院依職權
      調得之兩造之稅務電子閘門財產所得調件明細表，並為兩
      造所不爭執），以及原告當時所受之傷勢不輕、被告肇事
      之情形、過失之情狀等一切情狀，認原告請求被告賠償其
      精神慰撫金一百四十萬元，尚屬過高，應以酌減為三十五
      萬元為適當，逾此部分之請求，為無理由，應予駁回。
  ７、綜上所述，原告因被告前開侵權行為所受之損害，合計為
      元568,836元（即31475＋4661＋182700＋350000）。惟按
      損害之發生或擴大，被害人與有過失者，法院得減輕賠償
      金額，或免除之，民法第二百十七條第一項定有明文。又
      此項基於過失相抵之責任減輕或免除，非僅視為抗辯之一
      種，亦可使請求權全部或一部為之消滅，法院對於賠償金
      額減至何種度，抑為完全免除，雖有裁量之自由，但應斟
      酌雙方原因力之強弱與過失之輕重定之，亦經最高法院五
      十四年台上字第二四三三號著有判例。被告辯稱撞及前，
      原告係從對面路邊即其左側，突然往右穿越馬路至道路中
      ，致其煞車不及而撞及原告，是原告本身之過失情節嚴重
      ，惟此為原告所否認，陳稱：被撞擊前，原告係在被告所
      駕車輛之同側前方、位於竹東鎮○○街十三號對面之停車
      場外，在道路邊線外約十公分處，面向該停車場，且背對
      著馬路站立時，遭被告所撞及，是原告就車禍之發生無任
      何過失可言。經查，就被告上開辯稱之情形，為原告所否
      認，而被告亦未進一步舉證證明，且經審酌原告之父母、
      原告及被告在本件所涉之過失傷害之刑案事件中，所為之
      歷次陳述或供述之內容，及該偵查卷內所附之現場照片及
      道路交通事故現場圖等所呈現或記載之內容，亦均無法據
      以認定原告有被告所稱，當時係由被告之左前方之路邊突
      然跑向路中欲穿越馬路，而遭被告所撞之情形，已據本院
      依職權調取本院九十九年度審交易字第一四五號刑案之偵
      、審卷宗查明無訛，是被告辯稱原告有上開之穿越馬路而
      遭撞之與有過失乙節，即難採信。惟查，依原告之母宋秋
      樺於偵查中證稱：九十九年五月九日十六時四十五分，當
      時我兒子站在家門口對面的停車場外面，他的臉面對停車
      場，背對著馬路，當時我站在家門口，看到被告駕駛3P-8
      798號自小客車開過來...，他車子一彎過來，我沒想到他
      會來撞我兒子，結果他車子開過來就撞到我兒子...」等
      語（見上開刑案卷內之九十九年度偵字第五０七九號偵查
      卷第三十七頁偵查筆錄），參以原告於偵查中證稱：當時
      其在跟哥哥玩，被告之車子來時其並無看到，也未閃開等
      情（見同上偵查卷第三十八頁偵查筆錄），可見原告於事
      發前，係站在位於竹東鎮○○街十三號對面停車場外面之
      路旁，面向該停車場而背對著馬路，當時因正與其哥哥在
      嬉戲，且人背對著馬路，故被告車子開過來時，其未看到
      該車輛，也未閃開。則原告於當時因站於路旁嬉戲，且背
      對馬路，以致於疏未注意有被告之駕車接近，而未及時閃
      避，是原告就系爭車禍之發生，亦與有過失，且上開刑案
      之刑事判決，亦認原告當時站於路旁嬉戲，疏未注意有車
      接近，而同此認定，此已據本院調取該刑事案件卷宗查明
      無訛。本院斟酌前述被告及原告之過失程度輕重之結果，
      認被告就本件車禍之發生，應負主要過失責任，原告應負
      次要過失責任，其中被告應負擔十分之七之過失責任，原
      告應負擔十分之三之過失責任，故被告就原告上開之請求
      ，應依比例減輕為398,185元（即568,836元×0.7）。
（四）惟按「保險人依本法規定給付之保險金，視為加害人或被
      保險人損害賠償金額之一部分；加害人或被保險人受賠償
      請求時，得扣除之」，強制汽車責任保險法第三十條定有
      明文。查，本件被告係駕車肇事致原告受傷，於肇事後原
      告已受領保險公司所給付之強制汽車責任險保險金47,610
      元之理賠之情，已如前述，是依上開之規定，即應自其上
      開請求之金額中加以扣除。又因被告亦已賠償原告十二萬
      元，此部分亦應予以扣除，是經扣除結果，被告就本件尚
      應賠償原告230,575元（即0000000000000000000）。是
      原告就本件之請求，在230,575元，及該金額自起訴狀繕
      本送達被告翌日即九十九年十二月二日起至清償日止，按
      年息百分之五計算之利息範圍內，核屬有據，應予准許，
      逾此範圍，則無理由，應予以駁回。
（五）就原告勝訴部分，因係所命給付之金額，未逾五十萬元之
      判決，故就原告部分，應依民事訴訟法第三百八十九條第
      一項第五款之規定，依職權宣告假執行；又被告就原告勝
      訴部分，已陳明願供擔保，聲請宣告免為假執行，經核並
      無不合，爰酌定相當擔保金額准許之；至原告敗訴部分，
      其假執行之聲請已失所附麗，應併予駁回之。
（六）本件判決之基礎已臻明確，兩造其餘之攻擊、防禦方法及
      舉證，核與判決結果無影響，爰不一一予以論列，併此敘
      明。
四、據上論結，本件原告之訴為一部有理由，一部無理由，依民
    事訴訟法第七十九條、第三百八十九條第一項第五款、第三
    百九十二條，判決如主文。
中    華    民    國   100    年    10    月    31    日
                  民事第一庭    法      官  鄭政宗
以上正本係照原本作成。
如對本判決上訴，須於判決送達後 20 日內向本院提出上訴狀。
如委任律師提起上訴者，應一併繳納上訴審裁判費。
中    華    民    國   100    年    10    月    31    日
                                書  記  官  呂聖儀